臺灣臺北地方法院刑事判決　　　　　　　　　　　　　九十一年度訴字第四五號
　　公　訴　人　臺灣臺北地方法院檢察署檢察官
　　被　　　告　乙○○
右列被告因違反電信法等案件，經檢察官聲請簡易判決處刑（九十一年度偵緝字第二
四三號），本院認不宜以簡易判決處刑，改以通常程序判決如左：
    主      文
乙○○連續意圖為自己不法之利益，以無線方式，盜用他人電信設備通信，處有期徒
刑參月，如易科罰金，以參佰元折算壹日。緩刑參年。
    事      實
一、乙○○自八十九年間起因憂鬱症就醫，服用藥物時則病況轉佳；竟於九十年六月
    間，意識清楚，具所有權歸屬觀念且精神狀況良好時（未罹於心神喪失或精神耗
    弱之狀態），在台北縣蘆洲市百齡橋下某釣蝦場內，拾獲甲○○遺失之遠傳電信
    股份有限公司（以下簡稱遠傳電信公司）0000000000號行動電話ＳＩ
    Ｍ卡一枚後，意圖為自己不法之所有，予以侵占入己；並意圖為自己不法免費撥
    打行動電話之利益，基於概括之犯意，將上開拾得之ＳＩＭ卡裝置於自己行動電
    話機內，自同年六月八日下午起至同年七月十六日止，多次盜用該門號ＳＩＭ卡
    撥出行動電話與林嘉仁、溫邦傑等人通信，或授權其他不知情之友人使用該行動
    電話通信，使遠傳電信公司誤以係合法使用權人撥話通信，而提供行動電話通信
    服務，計因而獲取免納新台幣（下同）三萬一千五百六十一元行動電話費而以上
    述門號ＳＩＭ卡通信之不法利益。嗣為甲○○察覺，始報警循線查獲。
二、案經交通部電信總局函報請台灣台北地方法院檢察署檢察官偵查起訴。
    理      由
一、右揭事實，業據被告乙○○於本院審判期日坦承：撿拾上述行動電話ＳＩＭ卡後
    置入己有手機撥打通話，其使用該卡撥打行動電話超過一個月，其知道該ＳＩＭ
    卡係他人所有，... 其以撿拾所得之ＳＩＭ卡撥打行動電話沒有付款，其知道不
    用付錢等情不諱，並經被害人甲○○於警訊及偵查中指述甚詳，且據證人林嘉仁
    、溫邦傑於警訊中證述明確，復有遠傳電信公司行動電話通話明細、通話紀錄、
    遠傳電信公司九十年七、八月電信費帳單在卷可稽，核均與被告前述任意性自白
    相符，堪信為真實。被告雖陳稱其罹有憂鬱症，並提出三軍總醫院附設民眾診療
    服務處診斷證明書影本為證，且據三軍總醫院以九十一年五月七日（九十一）善
    利字第九一○七五八○號函函覆屬實；然查被告於本院審判期日自承：其知道該
    撿拾所得之行動電話ＳＩＭ卡係別人的，... （問：ＳＩＭ卡既然可以使用就是
    有價值的東西，應該不是他人要丟棄的吧？）應該是，... 其知道用拾得之ＳＩ
    Ｍ卡撥用行動電話不用付錢，... （問：本次你撿到ＳＩＭ卡並撥打使用，你知
    道自己做什麼事情嗎？）做不對的事情，... 所罹憂鬱症要吃藥就會比較好等情
    甚詳，參以被告於警偵訊時，均能就行為之時間、地點詳為說明等情，可見被告
    於案發當時仍有所有權歸屬之觀念，且就所為具倫理可非難性一事有所認知，足
    徵被告雖罹有憂鬱症，然於持續治療下，其行為時應有意思能力，並未罹於精神
    耗弱或心神喪失之狀態。綜上所述，本件事證明確，被告犯行堪以認定。
二、核被告所為，係犯刑法第三百三十七條侵占遺失物、電信法第五十六條第一項以
    無線方式盜用電信設備通信罪。被告先後多次盜用電信設備通信犯行之時間緊接
    ，犯意概括，所犯構成要件相同，為連續犯，依法以一罪論，並加重其刑。又所
    犯上述二罪間有方法目的之牽連關係，從一重之連續盜用他人電信設備通信罪處
    斷。爰審酌被告年紀尚輕，自承因一時失慮為本件犯行，且犯後於本院審判期日
    坦承所為，態度尚稱良好，足認有悔悟之心等一切情狀，量處如主文所示之刑，
    並諭知易科罰金之折算標準。查被告前未曾受有期徒刑以上刑之宣告，此有臺灣
    高等法院被告全國前案紀錄表附卷可參；其年輕失慮，因一時貪念，偶罹刑章，
    事後坦承犯行並表明悔過之意，亦有本院審判筆錄可按；信其經此刑事訴追之教
    訓應知警惕，而無再犯之虞，本院因認對被告所處之刑，以暫不執行為適當，爰
    併宣告緩刑三年，以啟自新。
三、被告雖罹患精神憂鬱症，然其於本院審理時均能就法院訊問事項為連續陳述，且
    就案發當時之時間、地點、發生經過均可清楚陳述，顯於本院審判期日中並無心
    神喪失或精神耗弱之情形，毋庸指定公設辯護人為其辯護，附此說明。
據上論斷，應依刑事訴訟法第四百五十二條、第二百九十九條第一項前段，電信法第
五十六條第一項，刑法第十一條前段、第五十六條、第三百三十七條、第五十五條、
第四十一條第一項、第七十四條第一款，罰金罰鍰提高標準條例第一條前段、第二條
，逕以簡易判決處刑如主文。
本案經檢察官周士榆到庭執行職務
中      華      民      國    九十一    年      五    月    三十        日
                                臺灣臺北地方法院刑事第八庭
                                    法  官  朱  瑞  娟
右正本證明與原本無異
如不服本判決，應於判決送達後十日內，向本院提出上訴狀。
                                    書記官  葉  金  發
中      華      民      國    九十一    年      六    月      三        日
附錄本案論罪科刑法條全文：
刑法第三百三十七條：
意圖為自己或第三人不法之所有，而侵占遺失物、漂流物或其他離本人所持有之物者
，處五百元以下罰金。
電信法第五十六條：
意圖為自己或第三人不法之利益，以有線、無線或其他電磁方式，盜接或盜用他人電
信設備通信者，處五年以下有期徒刑、拘役或併科新臺幣十五萬元以下罰金。
製造或變造電信器材，供自己或他人盜接或盜用他人電信設備通信者，亦同。
